臺灣高等法院刑事判決　　　　　　　 96年度上更(二)字第200號
上　訴　人
即　被　告　甲○○原名陳素卿.
選任辯護人　呂錦　　律師
上列上訴人因違反毒品危害防制條例案件，不服臺灣臺北地方法
院91年度訴字第57號，中華民國91年7月9日第一審判決（起訴案
號：臺灣臺北地方法院檢察署90年度偵字第9905號），提起上訴
，判決後，經最高法院第二次發回更審，本院判決如下：
    主  文
原判決關於販賣第二級毒品暨定執行刑部分撤銷。
甲○○共同販賣第二級毒品，累犯，處有期徒刑肆年。扣案之第
二級毒品MDMA拾柒顆沒收銷燬之；毒品外包裝袋壹個（重零點伍
零公克）沒收；販賣第二級毒品共同所得財物新臺幣壹仟貳佰元
連帶沒收之，如全部或一部不能沒收時，以其財產抵償之。
    事  實
一、甲○○（原名陳素卿）前因賭博案件，經臺灣臺北地方法院
    以86年度易字第4386號判處有期徒刑四月確定，並於民國（
    下同）86年11月7日易科罰金執行完畢。
二、詎其猶不知悔改，明知MDMA（俗稱搖頭丸、快樂丸）屬於毒
    品危害防制條例所管制之第二級毒品，不得非法持有販賣，
    仍基於營利之意思，於90年4月間某日，先以每顆新臺幣（
    下同）二百四十元之代價，向綽號「黑猴」之不詳姓名男子
    販入MDMA後，即與綽號「吉米」之成年男子聯絡確定交易MD
    MA之價格、時間及地點等情，並於90 年4月14日19時許，以
    電話指示具有共同營利犯意聯絡之現役軍人乙○○（所涉共
    同販賣第二級毒品罪嫌，業經國防部高等軍事法院判處有期
    徒刑三年六月確定），至甲○○位於台北市○○○路399 巷
    21號13樓之3 租屋處，拿取房間內所置MDMA十二顆中之四顆
    ，嗣於同日23 時許由乙○○送至台北市○○○路「麥當勞」
    速食店前，而以每顆三百元之價格販賣予「吉米」之人，並
    收取一千二百元之不法利益。嗣於同年5月7日15時45分許，
    為警持檢察官核發之搜索票，在甲○○上址租屋處臥室床頭
    櫃扣得其所有供販賣而販入之MDMA十八顆（含袋一個重0.50
    公克，另其中一顆因鑑驗而不存），而循線查獲上情。
三、案經臺北市憲兵隊移送臺灣臺北地方法院檢察署檢察官偵查
    起訴。
    理  由
壹、證據能力部分
一、按92 年1月14日修正通過之刑事訴訟法施行前，已繫屬於各
    級法院之案件，其以後之訴訟程序，應依修正刑事訴訟法終
　　結之。但修正刑事訴訟法施行前已依法定程序進行之訴訟程
  　序，其效力不受影響，刑事訴訟法施行法第7條之3定有明文
    。所謂已依法定程序進行之訴訟程序，其「 效力不受影響」
    ，依其立法意旨係指為避免程序之勞費，本諸舊程序用舊法
　  ，新程序始用新法之一般法則，各級法院於修正之刑事訴訟
    法施行前，已依法踐行之訴訟程序（包含相關證據法則之適
    用），其效力不受影響。故而，對於提起上訴之案件，於修
    正刑事訴訟法施行前，原審法院就可得為證據之證據，已依
　　法定程序調查者，其效力亦不受影響而言（最高法院96年度
  　台上字第1413號、94年度台上字第5742號判決可資參照）。
    經查，本案係於91 年1月14日經檢察官起訴繫屬於原審法院
    ，嗣並經原審及本院先後判決，依前開法條規定，對於提起
    上訴之案件，於修正刑事訴訟法施行前，原審就歷次審理可
    得為證據之證據，已依法定程序調查者，其效力不受影響。
    本案證人乙○○、張有成等分別於警詢（乙○○除外）、偵
    查及本院前審訊問時所為之供述，業經原審及本院前審分別
    於審判期日，依刑事訴訟法第165條第1項及當時有效之修正
    前同法第173條第1項規定之法定程序，提示筆錄並告以要旨
    ，同時訊問被告意見，以踐行法定調查證據程序，揆諸前揭
    說明，上開供述證據之證據能力，尚不受前揭新修正刑事訴
    訟法第159條第1項、第158條之3、第273條第1項及第284 條
    之1等規定之影響，合先敘明。
二、按被告以外之人於審判外之言詞或書面陳述，除法律有規定
    者外，不得作為證據，刑事訴訟法第159條第1項固定有明文
    ；惟被告以外之人於審判外之陳述，雖不符刑事訴訟法第15
    9條之1至第159條之4之規定，而經當事人於審判程序同意（
    或未聲明異議）作為證據，法院審酌該言詞陳述作成時之情
    況，認為適當，亦得為證據，同法第159 條之5第1項亦有明
    文。證人即承辦憲兵上尉調查官張有成及乙○○等於軍事檢
    察官或軍事審判官訊問時所為之證述，雖均屬被告以外之人
    於審判外之陳述，然檢察官、被告及其辯護人於本院審理時
    對上開證人所為供述之證據能力並未爭執（被告僅不同意乙
    ○○於警詢陳述之證據能力，見本院96 年8月20日準備程序
    ，而此部份為被告以外之人於審判外之陳述，且乙○○已於
    原審及本院上訴審到庭具結作證，並無確須使用該項證據之
    必要，本院認應予排除），本院審酌前開證人所為之供述，
    係於案發之初立即製作，對案發情況之記憶當甚為清晰，不
    致發生一般傳聞證據中證人記憶瑕疵之風險，且其證述情節
    復核與事實相符，且無何不法取證之問題，足認上揭證人審
    判外之陳述，具有證據能力。
三、關於被告所使用0000000000號電話於90 年4月14日實施通訊
    監察錄音譯文之證據能力
  (一)按實施刑事訴訟法之公務員依法定程序所取得之證據，具證
    據能力，此觀諸刑事訴訟法第158條之4之反面解釋自明。
  (二)按0000000000號係被告家中電話之情，業據被告及證人乙○
    ○於檢察官偵查時供證在卷（見90偵9905卷第4頁背面、第3
    8 頁背面）。而上開監察錄音譯文係法務部調查局依據臺灣
    臺北地方法院檢察署檢察官於90年4月7日核發之北檢茂聲監
    字第83號號通訊監察書（附於國防部北部地方軍事法院桃園
    分院卷第4頁），對被告所使用0000000000 號之通訊內容所
    為監聽錄音而得，乃係依法定程序所取得。雖原審向法務部
    調查局臺北市調查處函調該通訊監聽錄音帶，經該局函覆稱
    因該錄音帶受潮不堪使用而予以銷燬，有該局91 年5月16日
    肆字第09143420730號函在卷可稽（見原審卷第116頁）；再
    經本院函詢以前揭監聽處分及所附之通訊（電信）監察作業
    報告表譯文，係由何機關及何人在何情形下製作一節，亦分
    別由憲兵司令部臺北市北區憲兵隊以96 年5月11日憲思字第
    0960000292號函覆：說明一原通訊監察作業監聽處分及報告
    譯文，係由法務部調查局臺北市調查處機動組及專案人員於
    該機關執行相關作業。二於臺北市憲兵隊第一機動組因編裝
    組織材撤，執勤人員業已於94年4月1日辦理退伍暨調整職缺
    ，業復不可考」等語，以及法務部調查局臺北市調查處96年
    6月20日第00000000000號函覆稱：「經查來函所附之94 年4
    月14日至同月20日之通訊監察作業譯文，非本處專案組人員
    製作，且相關通訊監察錄音帶因受潮不堪使用已銷燬，該份
    譯文應為當時臺北市憲兵隊第一機動組製作，惟該單位已裁
    撤，且當時負責通訊監察作業人員都係義務役憲兵，均已退
    伍，故本單位無法獲悉係何人製作」等情（均見本院卷），
    而已無法依勘驗該監聽錄音帶之方法取得該監聽之實際內容
    惟該通訊監察既屬合法之原始證據，依該證據所派生之監察
    錄音譯文，如經合法之調查證據程序得確定為真正時，自非
    不得以之為認定犯罪事實之依據（最高法院94年度台上字第
    1270號判決參照）。經查，乙○○於偵查中已供稱：「（提
    示90 年4月14日譯文）當天的情形？那天是陳（庭萱）先打
    電話到我汐止家中，要我立即到他林森北路的住處，之後我
    過去，他又打電話到林森北路來，說吉米要買搖頭丸，後來
    吉米打行動電話給我，告知需要四顆，之後我才又打電話給
    陳素卿，電話裡的內容就是被監聽到的內容；陳素卿應該是
    4月初開始賣搖頭丸」等語（見90 年度9905號偵查卷77頁反
    面）；原審91 年3月21日訊問時，辯護人提示憲兵隊譯文90
    年4月14日通聯紀錄影卷第14 頁對證人乙○○詢以：「沒有
    提到吉米這個人，為何能夠確定是吉米？」，乙○○答以：
    「因為我是聽從被告電話中的指示得知的」（見原審卷第55
    頁）。另原審法官再於91 年4月25日訊問時，曾提示前開監
    聽電話通聯譯文予供證人乙○○辨認，並訊以「是否有與被
    告做如監聽內容之對話？」「是否有稱被告老婆？」乙○○
    均答稱：；「有」等語（見原審卷第80頁）；於91 年5月21
    日審理時亦再詢問乙○○以：「通聯紀錄是否你與被告的談
    話內容？」，乙○○答稱：「是的，鑑定筆錄沒有錯」等語
    （按其答稱「鑑定筆錄沒有錯」係因其係承法官之訊問：「
    通聯紀錄是否你與被告的談話內容？」所答，故所謂「鑑定
    筆錄」應係「監聽紀錄」之誤答或誤繕甚明，並不影響通聯
    紀錄所載內容之證據力）。即被告於偵查中亦供承：那次是
    吉米打電話給伊，問伊有沒有快樂丸，伊說伊人在臺中，所
    以請伊朋友乙○○拿給他，伊忘了有沒有收他三百元等語（
    見90偵9905卷第52頁背面），二者互核均屬相符，益徵上開
    監聽譯文均係如實記載被告與乙○○間之對話內容，並未虛
    構，核係本於實際監聽所得之內容而為紀錄者，是雖已無從
    實際勘驗監聽錄音帶，或傳喚實際監聽或製作譯文之人員到
    庭作證，然依上揭被告與證人乙○○之供述，互為對照觀察
    ，已堪認定上開通訊監察譯文為真正，且與事實相符，自具
    有證據能力，而得為認定犯罪事實之依據，被告及其選任辯
    護人認應排除該監聽譯文之證據能力等語，並非可取。
貳、認定犯罪事實所憑之證據及理由
一、訊據上訴人即被告甲○○矢口否認有何上開販賣第二級毒品
    之犯行，辯稱：查獲的毒品是伊自己要用的，伊沒有販賣MD
    MA，是辦案人員告訴伊只要承認幾個人就可以回去，實際上
    都沒有那些人，伊在憲兵隊講的都不實在，伊並沒有叫乙○
    ○拿四顆搖頭丸給「吉米」云云。惟查：
  (一)被告確有於上揭時地，先以電話指示乙○○將四顆第二級毒
    品MDMA，以每顆三百元之代價，攜至臺北市○○○路「麥當
    勞」速食店販賣予綽號「吉米」之人等情，業據被告分別於
    臺北市憲兵隊偵訊時及偵查中供稱：4 月底曾叫乙○○至林
    森北路麥當勞前，以每顆三 百元之價格販售給綽號「吉米」
    之男子。「吉米」打電話給伊問有無快樂丸，伊說伊人在臺
    中，所以請朋友良乙○○拿給他等語明確（見偵字第9905號
    卷第5、52 頁背面），核與證人乙○○於檢察官偵查時供述
    ：那天是陳素卿先打電話到伊家中，要伊立即到她林森北路
    住處，伊過去後，陳又打電話到家中說「吉米」要買搖頭丸
    ，後來「吉米」打行動給伊，告知需要四顆，伊才又打電話
    給陳素卿，電話內容就是被監聽到的內容（同上卷第77頁背
    面）。於國防部北部地方軍事法院桃園分院檢察署軍事檢察
    官訊問時證稱：90年4 月21日（應為14日）19時許，陳女打
    電話叫伊趕快回台北市○○○路399巷21號13樓之3之陳女住
    處... 陳女人在臺中，打電話來表示綽號「吉米」之男子要
    東西，叫伊拿東西給他，該物放在陳女房內化妝台抽屜內，
    已用藥袋裝好，當日23時許，「吉米」打伊手機，叫伊至林
    森北路之麥當勞前，伊接完電話後，即依約前往麥當勞前，
    約23時30分，「吉米」駕一輛黑色自小客車前來... 伊便上
    車將該物交付予「吉米」等語（國防部北部地方軍事法院桃
    園分院檢察署影印卷第42、64頁）。於原審審理時則證稱：
    94年4月14日晚上11時，伊單純幫被告把搖頭丸拿給別人...
    時間是4月14日... 伊是因為被告指示伊拿搖頭丸給「吉米
    」才見面的，伊確定拿給「吉米」的是搖頭丸... 通聯紀錄
    裡雖然沒有提到「吉米」這個人，但伊是聽從被告電話中的
    指示得知的... 被告有說一個「吉米」的人要東西，要把伊
    手機號碼給對方以便聯絡，「吉米」後來有打電話給伊...
    就吉米這部分有不同陳述，是因為伊不想讓家裡的人　知道
    伊幫被告拿貨給別人，所以伊當時才說沒有這回事，司法警
    察沒有對伊做特別的要求（見原審卷第53至58頁）。伊幫被
    告送過一次貨... 有與被告做如監聽內容之對話，有稱被告
    為老婆，被告說拿四顆MDMA給吉米，這樣還剩八顆等語（見
    原審卷第79至81頁）。於本院上訴審審理時亦證述：90 年4
    月14日伊有從台北市○○○路被告的家中拿了四顆搖頭丸，
    賣給「吉米」的人，是甲○○叫伊去的... 伊是在4 月14日
    拿搖頭丸給「吉米」等語（見上訴審卷第85、89頁）。證人
    即承辦憲兵上尉調查官張有成於軍事檢察官偵查時亦證述：
    「我們監聽陳員之通話紀錄，並監聽到陳員和劉員之通話內
    容，陳員託劉員代為販賣搖頭丸，... 劉員坦承陳員有要託
    其代為販售4 顆搖頭丸予綽號「吉米」之男子等語（見國防
    部北部地方軍事法院桃園分院檢察署影印卷第32、33頁）。
    復核與90年4月14日監聽紀錄記載（4月14日19時通話）：「
   （乙○○）喂老婆喔！（被告）他那邊要八個？（乙○○）
    我這邊搖頭丸，要的話，我這邊拿掉四顆。（被告）總共幾
    個？十二個吧！（乙○○）二、四、六、八、十二個。（被
    告）十二個，拿四顆給他，還有八顆，那你跟他約在麥當勞
    那邊就好了。（乙○○）對呀！我現在在等他。（被告）他
    什麼時候要來拿？（乙○○）現在。（被告）那好了，拜拜
    」等語相符（見原審卷第104至105頁）。且共犯即現役軍人
    乙○○並經國防部高等軍事法院以共同販賣第二級毒品罪判
    處罪刑確定，有國防部高等軍事法院91 年法仁判字第062號
    偵審卷證影本及判決書等件可考（見上訴審卷第68至74頁，
    卷證外放），此外併有藥丸十七顆扣案可佐。
  (二)被告雖辯稱：伊並沒有販賣MDMA，是辦案人員告訴我，只要
    承認幾個人就可以回去，實際上都沒有那些人，在憲兵隊的
    筆錄是憲兵隊叫我那樣說的云云。惟經本院前審函調並當庭
    播放勘驗被告於臺北市憲兵隊偵訊時之錄影帶結果，被告於
    接受偵訊時坐在座位上抽煙、吃便當、期間亦曾上過洗手間
    ，且向憲兵隊人員爭執她的前科紀錄及查扣之物品是否為大
    麻，嗣並主動自白前揭販賣MDMA之犯行，期間辦案人員並無
    任何強暴脅迫之情形（見本院上訴審卷第24至27、39至41頁
    ），承辦本案及製作筆錄之張有成亦到庭證稱：「（你們當
    天是否有錄音、錄影？）有的。我們當時有勸她，她也非常
    配合，自己主動拿出快樂丸。我們另外在冰箱中查獲大麻。
    （她在憲兵隊訊問中有承認販賣快樂丸，是否依據她自由陳
    述而製作？）是的。（你們是否有非法取供？）沒有。（但
    被告在本院中表示你們要她隨便承認一個，她就不會被羈押
    ，是否有此情形？）沒有。我們有告訴她，權責不在我們，
    要看案件的情況，由檢察官決定是否可以交保」等語（見本
    院上訴審卷第80頁），足認上開筆錄確係被告基於自由意志
    所為之自白，且與事實相符，而堪採信，被告空言遽指其於
    憲兵隊所言不實，顯為圖卸之詞而不足採。
  (三)乙○○於原審及本院前審調查時亦已明確證稱係於4 月14日
    拿搖頭丸給「吉米」（見原審卷第54頁、本院上訴審卷第89
    頁），核與前開監聽紀錄上所載日期相符，所供自堪認屬實
    。而乙○○於偵審中雖就販賣之日期曾有不同之供述，然此
    應係因時間之經過記憶模糊所致，並無礙上開事實之認定。
    又乙○○於本院前審固曾證稱當時並未向「吉米」收錢，不
    知拿給「吉米」的是搖頭丸云云，惟其於原審時已證稱：「
    （有無吉米這個人？）有，是男的，他留長頭髮帶著墨鏡開
    車來。（能否確定交給吉米的是何物？）是搖頭丸」（見原
    審卷第54至55頁），被告於憲兵隊偵查時復供承：最近向「
    黑猴」買的二十四顆，就是查獲當日查到的十八顆，每顆二
    百四十元；曾以每顆三百元之價格賣給友人；曾叫乙○○至
    林森北路麥當勞前以每顆三百元之價格，販售四顆予綽號「
    吉米」之男子；乙○○送去之後，錢是交給乙○○，乙○○
    回來之後再交給我，是賣給叫做「吉米」的人等語，此部份
    已經本院前上訴審勘驗台北市憲兵隊偵查錄影帶屬實（見偵
    查卷第5頁，本院上訴審卷第24、39、40、41 頁）。衡之販
    賣毒品係違法行為，非可公然為之，亦無公定之價格，無論
    瓶裝或紙包，均可任意分裝增減分量。而每次買賣之價差，
    亦隨時依雙方資力、關係之深淺、需求之數量、來源是否充
    裕、販賣者是否渴求資金、查緝是否嚴緊、購買者被查獲時
    供述購買對象之風險評估等，而異其標準，且販賣第二級毒
    品，事涉重典，苟無利潤可圖，殊無任意將海洛因無償讓與
    他人之可能，故該等「營利」之意圖係從客觀之社會環境、
    情況及證人、物證等資料，依據證據法則綜合研判認定。故
    綜上事證，已足認被告及乙○○確係共同販賣MDMA予「吉米
    」之人，乙○○並明知所販賣之物為MDMA，且有向「吉米」
     收取一千二 百元（四顆）甚明，乙○○嗣後改稱未向「吉
    米」收錢，不知所拿去之物為搖頭丸云云，顯為事後卸責之
    詞，不足採信。
  (四)扣案之藥丸十八顆經送鑑定結果（一顆用罄，餘十七顆），
    均有第二級毒品MDMA成分，合計淨重4.94公克，包裝重0.50
    公克等情，有法務部調查局91年4月18日調科壹字第0910017
    3970號檢驗通知書一紙在卷可按（見原審卷75頁）。雖該等
    藥丸其中另含有第二級毒品安非他命及第三 級毒品K他命之
    成分，然被告及證人乙○○主觀上既均認知其等所販賣之物
    為MDMA（即俗稱搖頭丸），業如前述，且客觀上該等藥丸復
    有MDMA之成分，自仍論以販賣第二級毒品MDMA之罪刑已足，
    併此指明。
二、綜上，被告確有於上揭時地，以每顆三百元，四顆共計一千
    二百元之代價，指示乙○○販賣含MDMA之藥丸予綽號「吉米
    」之人，事證明確，犯行堪以認定，應依法論科。
參、論罪科刑部分
一、按被告行為後，94年2月2日修正公布之刑法，已於95年7月1
    日生效施行（以下簡稱修正前、後刑法），其中第2條第1項
    「行為後法律有變更者，適用行為時之法律。但行為後之法
    律有利於行為人者，適用最有利於行為人之法律」之規定，
    係規範行為後法律變更所生新、舊法律比較適用之準據法，
    於刑法修正施行後，自應適用該修正後之第2條第1項之規定
    ，為「從舊、從輕」之比較；又比較新舊法時，應就罪刑有
    關之共犯、未遂犯、想像競合犯、牽連犯、連續犯、結合犯
    ，以及累犯加重、自首減輕暨其他法定加減原因（如身分加
    減）與加減例等一切情形，綜其全部罪刑之結果而為比較後
    ，再適用有利於行為人之法律處斷，而不得一部割裂分別適
    用不同之新、舊法（最高法院24年上字第4634號、29年上字
    第964號判例意旨及最高法院95年度第8次刑事庭會議決議參
    照）。查：
  (一)被告行為後，毒品危害防制條例雖於92年6月6日修正，同年
    7月9日公布，並於93年1月9日施行，其中第4條第2項關於販
    賣第二級毒品部分，其修正前、後，相關條次、構成要件、
    刑度均未變更（非屬法律變更），自應依法律適用之原則適
    用現行有效之法律。
  (二)95年7月1日施行之修正後刑法第33 條第5款規定，已將原罰
    金刑最低額度由銀元一元（相當於新臺幣三元），提高為新
    臺幣一千元以上，且以百元計之，比較新、舊法結果，應以
    行為時法即修正前刑法第33條第5款規定有利於被告。
  (三)修正後刑法第28條，係將修正前共同正犯包括「陰謀共同正
    犯」及「預備共同正犯」之範圍，縮小在著手「實行」犯罪
    概念下共同參與行為者為限，始成立共同正犯，故將原條文
    文字「實施」修正為「實行」，應認共同正犯之範圍已有變
    更，惟本件被告所為，不論依修正前、後之規定，均屬共同
    正犯，自應依法律適用之原則依修正後刑法之規定論處。
  (四)修正後刑法關於累犯之規定，增列行為人之再犯係出於「故
    意」者，始有累犯加重之適用，故應認累犯之範圍已有變更
    ，惟被告再犯本件販賣第二級毒之犯行，係出於故意，無論
    依修正前刑法第47條或修正後第47 條第1項之規定，均構成
    累犯，自應依法律適用之原則依修正後刑法第47 條第1項論
    處。
二、次按MDMA係屬安非他命衍生物，屬毒品危害防制條例第2 條
    第2項第2款所列之第二級毒品，業經行政院衛生署管制藥品
    管理局89年7月11日管宣字第86554號函公告在案。故核被告
    所為，係犯毒品危害防制條例第4條第2項之販賣第二級毒品
    罪，被告與乙○○間，有犯意聯絡與行為分擔，為共同正犯
    ，被告持有MDMA之低度行為，為販賣之高度行為所吸收，不
    另論罪。被告曾於86年間因賭博案件，經臺灣臺北地方法院
    判處有期徒刑四月，於86 年11月7日易科罰金執行完畢，此
    有本院被告全國前案紀錄表一紙在卷足稽，其於刑之執行完
    畢後五年以內故意再犯本件有期徒刑以上之罪，為累犯，應
    依法加重其刑。
三、查刑事審判旨在實現刑罰權之分配的正義，故法院對有罪被
    告之科刑，應符合罪刑相當之原則，使輕重得宜，罰當其罪
    ，以契合社會之法律感情，此所以刑法第57條明定科刑時應
    審酌一切情狀，尤應注意該條所列10款事項以為科刑輕重之
    標準，並於同法第59條賦予法院以裁量權，如認「犯罪之情
    狀可憫恕者，得酌量減輕其刑」（95年7月1日修正為「犯罪
    之情狀可憫恕，認科以最低度刑仍嫌過重者，得酌量減輕其
    刑」），俾使法院就個案之量刑，能斟酌至當。而刑法第59
    條規定犯罪之情狀可憫恕者，得酌量減輕其刑，其所謂「犯
    罪之情狀」，與同法第57條規定科刑時應審酌之一切情狀，
    並非有截然不同之領域，於裁判上酌減其刑時，應就犯罪一
    切情狀（包括第57條所列舉之10款事項），予以全盤考量，
    審酌其犯罪有無可憫恕之事由（即有無特殊之原因與環境，
    在客觀上足以引起一般同情，以及宣告法定低度刑，是否猶
    嫌過重等等），以為判斷。查被告販賣第二 級毒品MDMA 之
    犯行僅一次四顆，對象為「吉米」一人，所得僅一千二百元
    ，與一般販賣毒品之中、大盤毒梟或集團性犯罪尚有差異，
    其因而觸犯法定本刑為七年以上有期徒刑之重典，衡之法益
    侵害及行為惡性等情，實有情輕法重失衡之情形，可認有憫
    恕之事由，如科以最低刑度猶嫌過重，爰依刑法第59條規定
    酌減其刑（修正刑法就此僅為刑之裁量及酌減審認標準之明
    文化，非屬法律變更），並依法先加後減之。
四、原審據以論罪科刑，固非無見。惟：(一)被告及乙○○係於90
    年4月14日販賣MDMA予「吉米」，而非90年4月19日，原審就
    此部分事實之認定，尚有未當。(二)被告販賣毒品所得利益，
    原審未依毒品危害防制條例第19 條第1項之規定諭知連帶沒
    收，如全部或一部不能沒收時，以其財產抵償之，同有未洽
    。(三)又本案固於查獲時扣得被告所有之MDMA十八顆，然其中
    一顆已因送驗而滅失，業如上述，即無從諭知沒收，原審將
    查扣之MDMA十八顆均諭知沒收，亦有未合。(四)本件尚無證據
    證明被告有以同一價格販賣MDMA予綽號「可樂」及「阿妹」
    之成年女子（詳後述），原審判決併論被告有連續販賣MDMA
    予綽號「可樂」及「阿妹」之犯行，而以連續犯論處，容有
    可議。(五)被告行為後，刑法業於95年7月1日修正生效施行，
    原審未及比較適用新法部分，尚有未合。(六)毒品之外包裝有
    防止毒品裸露、潮濕、逸出之功用，並便於攜帶，係供販賣
    毒品所用之物，且為毒品危害防制條例第19 條第1項義務沒
    收之範圍。原審漏未諭知沒收，亦有未洽。被告上訴意旨，
    仍執前詞，否認犯罪，固無足取，惟原判決既有前揭可議，
    自應由本院將原判決撤銷改判。爰審酌被告為圖一己私利，
    罔顧他人健康，販售第二級毒品供他人施用，危害非輕，犯
    後猶否認販賣意圖態度非佳，惟念其販賣數量甚微，所得非
    鉅，及其犯罪動機、手段、目的等一切情狀，量處如主文第
    二項所示之刑。扣案之毒品MDMA十七顆（原為十八顆，其中
    一顆已因送驗而滅失不存），為第二級毒品，應依毒品危害
    防制條例第18 條第1項前段規定，諭知沒收銷燬之。被告共
    同販賣毒品所得一千二百元，應依同條例第19 條第1項規定
    宣告連帶沒收，如全部或一部不能沒收時，以其財產抵償之
    。至該毒品之外包裝袋一個（重0.50公克），係防止毒品裸
    露、潮濕、逸出，並便於攜帶、販賣，乃供販賣毒品所用之
    物，則應依同條例第19條第1項規定宣告沒收。
五、公訴意旨另以：被告甲○○復連續於同年5月2日，在上址租
    屋處旁之停車場，以同一價格販賣MDMA予綽號「可樂」及「
    阿妹」之成年女子各乙顆，獲取六百元之不法利益，因認被
    告此部分亦涉犯毒品危害防制條例第4條第2項之販賣第二級
    毒品罪嫌云云，惟查，此部分除被告曾於偵查中自白外，嗣
    於審理時已堅詞否認有此部分犯行，又未查獲「可樂」及「
    阿妹」其人，究竟「可樂」及「阿妹」其真實姓名為何？是
    否確有該二人存在？被告究係如何販賣MDMA予綽號「可樂」
    及「阿妹」之成年女子，並無任何證據資料可佐，亦未查獲
    任何相關之贓證物品，或扣得其販賣所得，此部分既無任何
    補強證據可以證明其自白確與事實相符，即不能僅憑其自白
    採為論罪之唯一基礎，應認此部分不能證明犯罪，因公訴意
    旨認與前開論罪科刑部分有連續犯裁判上一罪關係，爰就此
    部分不另為無罪之諭知。
六、臺灣臺北地方法院檢察署移送併辦該署94年度毒偵字第2760
    號被告持有大麻案件，惟查被告另犯持有第二級毒品（大麻
    ）部分，業經本院前審以訴外裁判為由將一審判決關於持有
    大麻部分予以撤銷，因未上訴而確定，是關於持有大麻部分
    已不在本件更審上訴範圍之內，且持有大麻與本件販賣MDMA
    之犯行又無裁判上一罪關係，自無從併辦，應退回由檢察官
    另行依法起訴。
據上論斷，應依刑事訴訟法第369條第1項前段、第364條、第299
條第1項前段，毒品危害防制條例第4條第2項、第18條第1項前段
、第19條第1項，刑法第11條、第2條第1項、第28條、第47條第1
項、第59條，修正前第33條第5款，判決如主文。
本案經檢察官陳玉珍到庭執行職務。
中　　華　　民　　國　　96　　年　　12　　月　　27　　日
                  刑事第十庭  審判長法  官  楊炳禎
                                    法  官  陳博志
                                    法  官  朱光仁
以上正本證明與原本無異。
如不服本判決，應於收受送達後十日內向本院提出上訴書狀，其
未敘述上訴之理由者並得於提起上訴後十日內向本院補提理由書
（均須按他造當事人之人數附繕本）。
                                    書記官  王宜玲
中　　華　　民　　國　　97　　年　　1 　　月　　16　　日
附錄：本案論罪科刑法條全文
毒品危害防制條例第4條
製造、運輸、販賣第一級毒品者，處死刑或無期徒刑；處無期徒
刑者，得併科新臺幣 1 千萬元以下罰金。
製造、運輸、販賣第二級毒品者，處無期徒刑或7年以上有期徒
刑，得併科新臺幣7百萬元以下罰金。
製造、運輸、販賣第三級毒品者，處5年以上有期徒刑，得併科
新臺幣5百萬元以下罰金。
製造、運輸、販賣第四級毒品者，處3年以上10年以下有期徒刑
，得併科新臺幣3百萬元以下罰金。
製造、運輸、販賣專供製造或施用毒品之器具者，處1年以上7年
以下有期徒刑，得併科新臺幣1百萬元以下罰金。
前五項之未遂犯罰之。
